# 未确认融资费用现金流量表是否列示？

提问人：勇闯四方 时间：2016-05-12 08:39:26
版主 公司分期购买固定资产 借：固定资产 未确认融资费用 贷：长期应付款 每月等额支付比如 10 万元，支付时 借：长期应付款 10 万 贷：货币资金 10 万，同时 借：财务费用 8000 贷：未确认融资费用 8000 我想问一下 这 8000 元的财务费用在现金流量表主标和附表中怎么填列？或者不用考虑。因为我觉得 支付的 10 万元中应该含有 8000 元的利息 其余为归还的本金（按照实际利率测算每期未确认融资费用时也是这样考虑的），那么这 8000 元在主表是否列入“支付的利息、分配股利”中 或者“支付其他筹资”？在现在流量表附表 财务费用中 是否填列这 8000 元？谢谢

回答人：chenyiwei
因为没有对应的现金流，故主表中不反映；间接法中如果该部分财务费用计入损益的，则通过“财务费用”项目予以调节。

提问人：hrtsex 时间：2016-05-22 16:45:23
陈版，这 8000 元从账务处理来看并未有现金的流出，为什么需要在主表反映？

回答人：chenyiwei
抱歉，没有注意到该 8000 元没有对应的现金支付。已更正。感谢指出。